【裁判字號】    97,抗,318
【裁判日期】    970925
【裁判案由】    本票裁定
【裁判全文】
臺灣臺中地方法院民事裁定               97年度抗字第318號
抗  告  人  乙○○
相  對  人  建來成營造股份有限公司
法定代理人  甲○○
上列當事人間聲請本票准許強制執行事件，抗告人對於民國97年
8月22日本院簡易庭所為97年度司票字第6505號裁定提起抗告，
本院合議庭裁定如下：
    主    文
抗告駁回。
抗告程序費用新臺幣壹仟元由抗告人負擔。
    理    由
一、按執票人向本票發票人行使追索權時，得聲請法院裁定後強
    制執行。票據法第123條定有明文。又本票執票人，依票據
    法第123條規定，聲法院裁定許可對發票人強制執行，係屬
    非訟事件，此項聲請之裁定，及抗告法院之裁定，僅依非訟
    事件程序，以審查強制執行許可與否，並無確定實體上法律
    關係存否之效力，如發票人就票據債務之存否有爭執時，應
    由發票人提起確認之訴，以資解決，最高法院56年台抗字第
    714號、57年台抗字第76號判例可資參照。
二、本件相對人主張：伊執有抗告人為發票人所簽發，如原裁定
    所示之本票一紙，並免除作成拒絕證書，詎屆期提示未獲付
    款，依票據法第123條規定，聲請裁定許可強制執行等情，
    已據提出本票一紙為證，原裁定予以准許，即無不合。
三、抗告意旨略以：因抗告人向相對人購買門牌號碼苗栗縣三義
    鄉○○村○○路館前7巷1之3號三層樓房屋，抗告人乃簽發
    系爭本票用以擔保房屋價款，抗告人已於民國（下同）95
    年10月27日給付新台幣（下同）26萬2000元，相對人聲請之
    金額與實際不符；又相對人出售之房屋有瑕疵未為補正，應
    賠償抗告人，且工程延誤應對抗告人負給付違約金之責任，
    是相對人依法不得對抗告人請求系爭票款，原審不察，竟准
    予強制執行，顯非適法等語。惟查：抗告人上開主張相對人
    對其擁有之債權額，是否與本票所載金額相符等情，係屬實
    體上之爭執，揆諸前揭說明，應由抗告人另行提起訴訟，以
    資解決，本件非訟事件程序不得加以審究實體上之爭執，仍
    應准予為強制執行之裁定，是本件抗告為無理由，應予駁回
    。
四、據上論結，本件抗告為無理由，依非訟事件法第46條、第21
    條第2項、第24條第1項、民事訴訟法第495條之1第1項、第4
    49條第1項、第78條，裁定如主文。
中    華    民    國    97    年    9    月     25    日
                  民事第四庭    審判長法  官  王  銘
                                      法  官  呂明坤
                                      法  官  王金洲
正本係照原本作成。
如不服本裁定僅得於收受本裁定正本送達10日內，以適用法規顯
有錯誤為理由，向本院提出再抗告狀（須附繕本1份及繳納再抗告
裁判費新台幣壹仟元），經本院許可後始可再抗告，前項許可以
原裁定所涉及之法律見解具有原則上重要性者為限。
中    華    民    國    97    年    9    月     25    日
                                      書記官  楊家印


司法院資訊處製作；財團法人民間司法改革基金會備份。
